【裁判字號】    88,訴,842
【裁判日期】    890704
【裁判案由】    侵權行為損害賠償
【裁判全文】
臺灣板橋地方法院民事判決  八十八年度訴字第八四二號
    原      告  甲○○
    訴訟代理人  李富湧律師
    被      告  友恭營造有限公司
                            設台北市○○○路○段一四二號八○一室
    法定代理人  丁○○      住.
    被      告  劦騏實業股份有限公司
                            設台北縣土城市○○路二一四巷二號五樓
    法定代理人  乙○○      住.
    訴訟代理人  丁○○      住台北市○○○路○段一四二號八○一室
    被      告  丙○○      住台北縣板橋市○○路○段一四一號四樓之一
    右三人共同
    訴訟代理人  蘇進文律師  住板橋市○○路二七四巷十二號三樓
右當事人間請求侵權行為損害賠償事件，本院判決如左：
    主      文
原告之訴及假執行之聲請均駁回。
訴訟費用由原告負擔。
    事      實
甲、原告方面：
一、聲明：
  (一)被告等應支付費用委請台灣省土木技師公會派員鑑定材料品質並監督施工，依
      台灣省土木技師公會八十八年四月十九日省土技字第一六八三號鑑定人李特
      土木技師製作之鄰房安全損壞鑑定報告書︵鑑定編號：八八｜一００︶，所載
      建議之修復方式，將台北縣樹林鎮○○街一巷三五弄二號一至三樓損害情形，
      予以回復原狀。並連帶賠償原告新台幣︵以下同︶一百四十五萬八千八百十四
      元，及自八十八年六月十七日起至清償日止按年息百分之五計算之利息。
  (二)如被告等不依前項為回復原狀時，應再連帶賠償原告新台幣三十萬一千零四十
      五元，及自起訴狀繕本送達被告翌日即八十八年六月二十六日起至清償日止按
      年息百分之五計算之利息。
  (三)原告願供擔保請准宣告假執行
二、陳述：
  (一)緣被告劦騏實業股份有限公司(以下簡稱劦騏公司)在台北縣樹林鎮○○街一巷
      三十七號，興建廠房，由被告丙○○建築師為設計人，向台北縣政府工務局取
      得八六樹建字第一０八五號建造執照，該工程由被告友恭營造有限公司︵以下
      簡稱友恭公司︶負責承造，由被告丙○○建築師為監造人，於八十六年九月二
      日開始施工，詎被告友恭公司施工時，於地下室基礎工程開挖階段，未依建築
      法第五十六條申報建築工程必需勘驗部分即逕行施工，施工時復未採用水平支
      撐等平衡土石措施，造成隔鄰原告所有座落台北縣樹林鎮○○街一巷三五弄二
      號房屋基地土壤發生差異沉陷，牆及地坪形成部份龜裂，且房屋比施工前稍為
      傾斜，傾斜方向斜向被告施工區之一側，顯見建築物損壞與瑕疵產生之原因為
      鄰房新建施工所致。原告於發現建築物受損時，即向被告等抗議，請求暫時停
      工，及請求修復及賠償，被告等置之不理，原告不得已乃申請台灣省土木技師
      公會於八十八年二月十日實施鑑定，並以鑑定結果提示被告等，請求被告等回
      復原狀及請求賠償損害，被告等仍置之不理，不得已提起本訴。
  (二)按「因故意或過失，不法侵害他人之權利者，負損害賠償責任」、「數人共同
      不法侵害他人之權利者，連帶負損害賠償責任」、「承攬人因執行承攬事項，
      不法侵害他人之權利者，定作人不負損害賠償責任。但定作人於定作或指示有
      過失者，不在此限」、「不法毀損他人之物者，應向被害人賠償其物因毀損所
      減少之價額」、「負損害賠償責任者，除法律另有規定或契約另有訂定外，應
      回復他方損害發生前之原狀」、「應回復原狀者如經債務人定相當期限催告後
      ，逾期不為回復時，債權人得請求以金錢賠償其損害」、「損害賠償，除法律
      另有規定或契約另有訂定外，應以填補債權人所受損害及所失利益為限。依通
      常情形，或依已定之計畫、設備或其他特別情事，可得預期之利益，視為所失
      利益」、「土地所有人開掘土地或為建築時，不得因此使鄰地之地基動搖，或
      發生危險，或使鄰地之工作物受其損害」，民法第一百八十四條第一項前段、
      第一百八十五條第一項、第一百八十九條、第一百九十六條、第二百十三條、
      第二百十四條、第二百十六條及第七百九十四條分別定有明文。次按建築物設
      計人對於施工涉及公共安全之防範措施預先應有週全之考慮。施工時，起造人
      、承造人、監造人，對於公共安全應有週全之防護措施，如有發生侵害他人財
      產或肇致危險或傷害他人等情事，建築物起造人、設計人、監造人、承造人應
      依建築法第二十六條規定分別負其責任。本件廠房設計人丙○○建築師於設計
      及監造時，對涉及公共安全之防範措施，未預先為週全之考慮，於地下室基礎
      工程開挖階段未依建築法第五十六條規定申報建築工程必需勘驗部分即逕行施
      工，涉有過失；施工時復未採用水平支撐等平衡土石防範措施，承造人及監造
      人均有過失；而原告於友恭公司施工不慎造成原告建築物損壞時，即通知劦騏
      公司及友恭公司停工及加強安全措施及修復損壞部分，劦騏公司不理，卻仍指
      示友恭公司繼續施工，致損壞繼續擴大，被告等之過失行為，均屬所生損害之
      共同原因，即所謂行為關連共同即應成立共同侵權行為，依法應連帶負將損壞
      之建築物回復原狀之責，原告爰請求被告等應依台灣省土木技師公會八十八年
      四月十九日省土技字第一六八三號鑑定人李特土木技師製作之鄰房安全損壞
      鑑定報告書︵鑑定編號：八八｜一００︶，所載建議之修復方式，將原告所有
      台北縣樹林鎮○○街一巷三五弄二號一至三樓損害情形予以回復原狀，及請求
      被告等賠償建築物被毀損所減少之價值及原告因被告侵權行為所失之利益；又
      倘被告等於本訴狀送達後仍拒不為回復原狀時，應連帶賠償損害修復費用。
  (三)對被告八十八年八月三十一日答辯狀陳述意見如左：
    (一)被告劦騏實業股份有限公司委託被告丙○○所設計監造，被告友恭營造有限公
      司承攬建造之台北縣政府工務局八六樹建字第一０八五號建造執照工地，自八
      十六年九月二日施工，友恭公司施工時，於地下室基礎工程開挖階段未依建築
      法第五十六條申報建築工程必需勘驗部份即逕行施工，施工時復未採用水平支
      撐等平衡土石措施，造成四鄰道路、房屋、地坪下陷，樑柱、牆裂損，且外牆
      側向位移，原告與隔鄰吳火生先生（樹林市○○街一巷卅五弄四號）及備內街
      一巷卅九─二號遠昇針織有限公司（負責人陳武宏）受害最為嚴重，遠昇公司
      陳武宏為此向台北縣政府工務局陳情十餘次，請向台北縣工務局函查八十六樹
      建字第一０八五號建造執照卷相關函件，並向  鈞院提起民事訴訟，請求損害
      賠償（鈞院八十七年度訴字第一一二九號）。最後雙方於八十八年六月十日達
      成和解，被告賠償遠昇公司二百五十萬元，吳火生先生亦私下獲得賠償。原告
      部分未於縣府損鄰事件處理程序時效內提出陳情之原因為被告友恭公司於施工
      造成原告屋損時，有承諾會負責到底，曾找原告之房屋承租人黃東德先生告知
      原告，表示會幫原告修房子，並且先做簡單的修補，使原告相信被告會負責任
      ，俟房子快完工時，原告找被告友恭公司談修補及賠償事宜，被告友恭公司則
      推稱不是他損壞的，且謂向台北縣政府提出損鄰陳情已逾時效，其不必負責云
      云，拒絕賠償，被告辯稱施工期間一切工程按相關法令施作，無任何鄰損災害
      發生乙節，根本與事實不符。
    (二)按台灣省木技師公會八十八年四月十九日省土技字第一六八三鑑定報告書係
      依台北市土木技師公會八十七年三月二十日北土技字第八七０三八三號鑑定報
      告書，及台灣省結構工程技師公會之鑑定報告書比較房屋在其施工前後之損害
      及傾斜，而做出鑑定報告，由報告書中顯示出原告所有座落樹林市備一巷卅五
      弄廿二號房屋基地土壤發生差異沈陷，牆及地坪形成部分龜裂，且房屋比施工
      前稍為傾斜，傾斜方向斜向被告施工之一側，顯見建築物損壞與瑕疵產生之原
      因為被告新建施工有絕對的因果關係，被告雖抗辯造成原告屋損之原因為隆茂
      營造股份有限公司之工地造成，但原告之房屋鉅隆茂公司工地有數十公尺，與
      被告之新建工地則為相鄰，縱然隆茂公司工地可能造成原告之屋損，但其造成
      損害之因素並不及被告之工地來得嚴重，再依台灣省土木技師公會鑑定結果，
      原告之房屋向被告工地傾斜觀之，被告新建工地乃造成原告屋損之最主要原因
      ，不容被告空言否認。何況，被告在造成屋損之初亦承認係其施工不當所造成
      ，即曾派員做簡單之修補，如今卻否認卸責，實無理由。
    (三)縱認隆茂公司工地亦為造成原告房屋損害之原因，則被告為其共同侵權行為人
      ，依民法第一百八十五條規定，亦應連帶負擔損害賠償責任。
  (四)原告請求損害賠償明細：合計一、七五九、八五九元：
    (一)廠房修復工程性損害修復費用：二六一、七七八元。
    (二)稅捐管理費：三九、二六七元。
    (三)申請台灣省土木技師公會鑑定費用：八○、○○○元
    (四)房屋價值減少價值：一、三五二、五六四元。
    (五)申請中華民國企業技術鑑定委員會鑑定費用：二六、二五○元。
乙、被告方面：
一、聲明：求為判決駁回原告之訴及假執行之聲請。並陳明如受不利判決時，願供擔
          保免為假執行。
二、陳述：
  (一)被告劦騏實業股份有限公司委託被告丙○○所設計監造、被告友恭營造有限公
      司承攬建造之台北縣政府工務局八六樹建字第一○八五號建造執照工地，係自
      八十六年九月二日開始施工，歷經地下室開挖及基礎工程、地面第一層、第二
      層之逐層架構建造，才於八十七年七月三十一日完成屋頂版之灌漿工程，在此
      期間不但一切工程均按相關法令規定施作，無任何損鄰災害發生，所有建築過
      程悉經臺北縣政府工務局依序勘驗，有建造執照之合格勘驗記錄可稽。反觀原
      告不僅所向臺北縣政府陳情損鄰之時間晚在八十八年一月三十日才提出，已逾
      本工程結構體完竣達半年而違乎常情，且其陳情於經臺北縣政府工務局受理勘
      查後，亦被以八八北工建字第Ｍ二四一○號函回復原告之申請不符「臺北縣建
      築物施工損壞鄰房事件處理程序」而未准其所請。
  (二)原告早於八十七年十月十四日即以同一房屋持向台灣省結構工程技師公會申請
      損壞修護鑑定，堅認造成原告等房屋損壞之施工單位乃隆茂營造股份有限公司
      ，嗣經台灣省結構技師公會逐戶勘驗，而以八十七年十一月十九日省結技鑑字
      第四七八號報告回復原告等，原告亦已依據該報告與隆茂營造股份有限公司達
      成和解，並將該和解書附於台北縣工務局八十五樹建字第三七八號建照檔案中
      參照。足證原告之房屋損壞乃係隆茂營造股份有限公司所造成，與被告毫無干
      涉，何況原告既與隆茂營造股份有限公司達成和解，縱有損害亦已取得鉅額賠
      償填補，現就相同之損害事實重新編造名目，復向被告等請求，並無理由。
  (三)按損害賠償除法律另有規定或契約另有訂定外，應以填補被害人所受損害與所
      失利益為原則，學理上稱之為完全賠償原理，侵權行為之損害賠償既無特別規
      定，自亦適用此一原則，又關於侵權行為損害賠償之請求權以受有實際損害為
      成立要件，若絕無損害即無賠償之可言，損害賠償之債以有損害之發生及有責
      任原因之事實，並二者之間有相當因果關係為成立要件，僱原告所主張損害賠
      償之債如不合於此項成立要件者，即難謂有損害賠償請求權存在，最高法院十
      九年上字第三六三號判例及四十八年台上字第四八一號判例可參。原告針對「
      同一」業受超額損害填補之房屋標的，竟又藉由「不同時日之鑑定報告」擋照
      、興訟，執此手法再次威逼不同對象之被告等支付其非分之鉅額金錢：
    (一)原告於本案據以主張其受侵權損害之標的無非其所有樹林市○○街一巷三五弄
      二號一至三樓房屋，惟該房屋不僅係原告本件所委託台灣省土木技師公會八十
      八年四月十九日省土技字第一六八三號鑑定人李特土木技師製作之鄰房安全
      損害鑑定報告書」標的，更是其於八十八年一月二十七日時據以向案外人隆茂
      營造股份有限公司索賠之同一標的。
    (二)其次，檢視隆茂營造股份有限公司委託台北市土木技師公會鑑定鄰損之賠償金
      額僅二二一、八○七元（八十七年二月七日北土技師字第八七○一八二號鄰房
      損害修復鑑定報告書），即依彼等自行共同委託台灣省結構技師公會再次鑑定
      之賠償金額亦只七三八、三○二元而已，系爭原告使用已近十三年之老舊建物
      ，每坪當時造價不過約二萬元，全棟連同違建共計九五點六七坪，折算其總建
      造成本不過一百九十一萬餘元，除業已向隆茂營造股份有限公司主張對其造成
      損害，據此並已加倍需索共一百四十萬元鉅款外，同樣之標的，同樣區區輕微
      之損害（均為細小裂痕或滲漏），如今竟隱匿其前已向隆茂營造索賠之所作鑑
      定及和解事實，重新包裝而不惜鉅資向不同勘測單位之「台灣省土木技師公會
      」再行申請鑑定（省土技字第一六八三號鑑定書，鑑定修復金額三十五萬三
      千七百八十一元，鑑定花費八萬元），同時貪心不足的恣意擴大請求金額，巧
      立房屋另有「經濟及景觀價值減少之價值計一百三十五萬二千五百六十四元」
      之名目（財團法人中華民國企業技術鑑定委員會八十八年五月十七日技估字
      第一─○五○○三號不動產鑑定研究報告書，鑑定費二萬六千二百五十元），
      不斷追加請求金額至一百七十五萬九千八百五十九元，僅前後二次請求累加（
      含隆茂營造及本案被告），金額竟已近三百十六萬元，數額幾乎已為其建造成
      本且不含折舊因素之一倍半以上，根本不符合填補損害之立法意旨。
    (三)原告於其八十九年三月六日準備書狀一方面牽強稱原告之房屋距隆茂公司工地
      有數十公尺，與被告之新建工地則為相鄰，縱然隆茂公司工地可能造成原告之
      屋損，但其造成損害之因素並不及被告之工地來得嚴重，另一方面卻是執此該
      一可能因素，即向隆茂公司大肆需索，請求賠償其一百四十萬元鉅款，已然荒
      繆而自相矛盾（若其訴狀所言可採，則其當時鑑定報告之內容豈非俱成具文，
      且其先前與隆茂公司和解所得鉅款豈非亦成不當得利），以原告積極主張權益
      之個性推想，被告劦騏實業股份有限公司委託被告丙○○所設計監造、被告友
      恭營造有限公司承攬建造之系爭工地既自八十六年九月二日開始施工，至八十
      七年七月三十一日才完成屋頂版灌漿，被告等若有原告陳述之侵害事實，原告
      怎可能長期緘默，所向臺北縣政府陳請損鄰時間晚至八十八年一月三十日才提
      出，已逾本工程結構體完竣達半年而違乎常情？
    (四)無論是原告等所組成「危樓住戶自救委員會」所向臺北縣政府工務局之陳情函
      內容，抑或彼等再委託太平洋律師事務所李進成律師所發律師函中文句，乃至
      其與隆茂營造共於和解同意書中所述「甲方（隆茂營造）承造大安財星高照新
      建工程，致使乙方（原告甲○○）所有坐落之（系爭）房屋受損」等文詞以觀
      ，無不在在充分印證十際造成彼等鄰損之施工單位確為隆茂營造而非被告，否
      則又怎可能除原告一人出面主張之外，其他隔鄰之十餘戶住戶均無有何類如原
      告索賠興訟之舉，彼此之間根本互無直接因果關係。
  (四)退萬步言，縱數人共同不法侵害他人之權利者，連帶負損害賠償責任；連帶債
      務之債權人，得對於債務人中之一人或數人或其全體，同時或先後請求全部或
      一部之給付；連帶債務未全部履行前，全體債務人仍負連帶責任。民法第一八
      五條第一項前段、第二七三條分別定有明文。如前所述，損害賠償除法律另有
      規定或契約另有訂定外，應以填補被害人所受損害與所失利益為原則，今觀覽
      檢視原告係爭房屋之歷來公立機構鑑定報告損害修復金額，無論是台北市土木
      技師公會─八十七年二月七日北土技師字第八七○一八二號之「二二萬一八○
      七元」或台灣省結構技師公會─八十七年十一月十九日台省結技鑑字第四七八
      號之「七三萬八三○二元」或台灣省土木技師公會八八省土技字第一六八三號
      之三五萬三七八一元」，其金額均在七十四萬元以下，原告就其係爭房屋損害
      既已向案外人隆茂營造訴訟請求，並且和解謀得遠逾其實際損害甚多之共計「
      一百四十萬元」，於此同一損害業已全部獲得填補，縱被告亦有共同侵權行為
      之可能，其債權亦早已不存在，原告豈可重複請求？原告之請求，均無理由。
    理      由
一、本件原告主張被告劦騏實業股份有限公司在台北縣樹林鎮○○街一巷三十七號位
    置興建廠房，由被告丙○○建築師為設計、監造，由被告友恭營造有限公司承造
    ，於八十六年九月二日開始施工，施工期間造成隔鄰原告所有樹林鎮○○街一巷
    三五弄二號房屋基地土壤發生差異沉陷，房屋牆壁及地坪形成部份龜裂，且房屋
    比施工前稍為傾斜，傾斜方向斜向被告施工區之一側，可見原告所有之房屋損壞
    與瑕疵產生之原因為鄰房新建施工所致等事實，為被告所否認，抗辯稱原告所有
    之前揭房屋所造成之損害，係因訴外人隆茂營造股份有限公司於附近施工所造成
    者，並非被告等施工之工地所造成等語；經查，本件原告主張在樹林市○○街一
    巷三十七號位置由被告劦騏實業股份有限公司所委由被告丙○○設計監造並由被
    告友恭營造有限公司承造之建物，於施工期間因施工不慎而造成隔鄰屬於原告所
    有之樹林市○○街一巷三十五弄二號房屋之事實，業經原告申請台北市土木技師
    公會及台灣省土木技師公會鑑定，其中由台北市土木技師公會就原告與訴外人隆
    茂營造有限公司間施工損鄰事件實施鑑定時，發現原告之房屋傾斜量有大量增加
    情形，因於鑑定報告書中第十一項第(四)款內建議另就此部分進行責任歸屬鑑定，
    以區分各施工單位應負則之比例（台灣省結構工程技師公會鑑定報告書內附有影
    本），復參照原告所委請台灣省土木技師公會所為鑑定，可知原告之房屋係因鄰
    近工程進行開挖，土壤發生差異沈陷，牆壁及地坪形成部分龜裂，可見被告等所
    興建之工地時施工時確有因地下室開挖等工程導致坐落於該工地隔鄰之原告所有
    房屋牆壁及地坪龜裂情形發生之事實，當堪予認定。
二、按因故意或過失，不法侵害他人之權利者，負損害賠償責任，民法第一百八十四
    條第一項定有明文；又不法毀損他人之物者，被害人得請求賠償其物因毀損所減
    少之價額，民法第一百九十六條亦有明定。又負損害賠償責任者，除法律另有規
    定或契約另有訂定外，應回復他方損害發生前之原狀，應回復原狀者如經債務人
    定相當期限催告後，逾期不為回復時，債權人得請求以金錢賠償其損害，損害賠
    償，除法律另有規定或契約另有訂定外，應以填補債權人所受損害及所失利益為
    限。依通常情形，或依已定之計畫、設備或其他特別情事，可得預期之利益，視
    為所失利益」、「土地所有人開掘土地或為建築時，不得因此使鄰地之地基動搖
    ，或發生危險，或使鄰地之工作物受其損害」，民法第二百十三條、第二百十四
    條、第二百十六條亦分別定有明文。本件原告所有前揭房屋因被告施工造成牆壁
    、地坪龜裂而受損，原告所受損害依據原告所提台灣省土木技師公會委由李特土
    木技師實施鑑定結果，茲分述如左：
  (一)房屋損害修復費用部分為：二十六萬一千七百七十八元，加計稅捐及管理費用
      三萬九千二百九十七元，合計為三十萬一千零四十五元，有台灣省土木技師公
      會省土技字第一六八三號鑑定報告書可參（見鑑定報告書第五三頁），此部
      分為原告修復房屋所必需之費用，原告此部分之請求為有理由。
  (二)原告房屋不需額外估列房屋傾斜之補償費用：為二十三萬四千五百十四元（見
      前揭土木技師鑑定報告書第五四及五四─一頁），此部分為原告所受之損害，
      至於原告另主張依據財團法人中華民國企業技術鑑定委員會鑑定，請求被告賠
      償景觀價值損失四十九萬三千零二元部分，此與土木技師公會鑑定之項目相同
      ，但金額不同，本院認為應以土木技師公會鑑定之金額為準，則原告此部分之
      請求於二十三萬四千五百十四元之範圍為有理由，超過該數額部分為無理由。
  (三)房屋因受損而使價值減少部分：依據原告所提出之財團法人中華民國企業技術
      鑑定委員會報告書，其房屋減少之價值為八十五萬九千六百五十二元，有該會
      技估字第Ｔ○五○○三號鑑定研究報告書可稽（見該報告書第十八至二五頁
      ），該部分為原告所失利益，其請求被告賠償亦為有理由。
  (四)另原告請求被告賠償其所支出之申請中華民國企業技術鑑定委員會鑑定費用：
      二萬六千二百五十元及申請台灣省土木技師公會鑑定費用八萬元部分，該部分
      係原告為確定損害自行委請鑑定所支出之費用，並非被告等之侵權行為所造成
      之損害，原告請求被告等賠償此部分之費用，並無理由。
  (五)綜上所述，原告所有前揭房屋所受損害之金額合計為一百三十五萬五千九百四
      十四元。
三、按數人共同不法侵害他人之權利者，連帶負損害賠償責任，不能知其中孰為加害
    人者亦同，民法第一百八十五條第一項定有明文；又因連帶債務人中之一人為清
    償、代物清償、提存、抵銷或混同而債務消滅者，他債務人亦同免其責任，民法
    第二百七十四條亦有明定。本件原告所有之房屋周遭有訴外人隆茂營造有限公司
    及被告等分別施工之工地，其中隆茂營造股份有限公司之工地係成「Ｌ」形開挖
    ，與被告之工地恰將樹林市○○街一巷三十五弄內房屋包圍，故前揭台北市土木
    技師公會鑑定報告書內即有認為原告等房屋所受損害並非單由隆茂營造股份有限
    公司所造成，而前揭原告房屋所在巷弄內之房屋既然三面有工地開挖，則其房屋
    因鄰鄰地開挖而造成土壤差異性沈陷，而使房屋牆壁及地坪龜裂，則被告所抗辯
    原告之房屋非單由被告等所施工之工地開挖所造成，而包含有訴外人隆茂營造股
    份有限公司之行為在內等語，應屬可採；而被告復抗辯原告就其房屋之損害已向
    訴外人隆茂營造有限公司請求，並且經由和解獲得隆茂營造股份有限公司所支付
    達一百四十萬元賠償之事實，原告就此並不爭執，並有原告與隆茂應造股份有限
    公司間所簽訂之和解書影本可參，如前所述，原告所有之房屋係因被告等及訴外
    人隆茂營造股份有限公司於四周開挖之工地所造成，依據前揭法條規定，被告等
    自應與隆茂營造股份有限公司連帶負損害賠償責任，而原告所有之房屋因四周工
    地開挖而導致房屋基地土壤沈陷，使房屋牆壁、地坪龜裂受損所受之損害合計為
    一百三十五萬五千九百四十四元，而應負連帶賠償責任之隆茂營造股份有限公司
    業已支付原告一百四十萬元之賠償，已經超過原告所受之損害範圍，依前揭民法
    第二百七十四條之規定，其餘應負連帶賠償責任之人亦同免其責任，至於被告等
    與訴外人隆茂營造股份有限公司間如何分擔賠償，乃其內部問題，與原告無涉。
    綜上所述，原告就已經因清償而消滅之債重複起訴請求，並無理由，應予駁回。
四、兩造其餘主張陳述及攻擊防禦方法與本件判決結果已不生影響，故不一一論列，
    附此敘明。
五、原告假執行之聲請，因訴之駁回而失所附麗，應併予駁回。
六、結論：本件原告之訴為無理由，依民事訴訟法第七十八條，判決如主文。
中      華      民      國    八十九    年      七      月      四      日
                                臺灣板橋地方法院民事第一庭
~B法      官  許瑞東
右為正本係照原本作成
如對本判決上訴，須於判決送達後廿日內向本院提出上訴狀
中      華      民      國    八十九    年      七      月      四      日
~B法院書記官  許慧禎


司法院資訊處製作；財團法人民間司法改革基金會備份。
